臺灣高雄地方法院刑事判決　　　　　　　　　　　　九十三年度訴字第一九二六號
　　公　訴　人　臺灣高雄地方法院檢察署檢察官
　　被　　　告　甲○○
右列被告因違反毒品危害防制條例案件，經檢察官提起公訴（九十三年度核退毒偵字
第九八號），本院適用簡式審判程序判決如左：
    主  文
甲○○連續施用第一級毒品，累犯，處有期徒刑拾月，扣案之第一級毒品海洛因壹包
（驗後淨重零點壹貳公克）、殘餘海洛因之注射針筒壹支（量微無法析離秤重），均
沒收銷燬之；又連續施用第二級毒品，累犯，處有期徒刑捌月，扣案之第二級毒品甲
基安非他命伍包（驗後毛重合計陸公克）、殘餘甲基安非他命之玻璃球吸食器參個（
均量微無法析離秤重），均沒收銷燬之。應執行有期徒刑壹年肆月，扣案之第一級毒
品海洛因壹包（驗後淨重零點壹貳公克）、第二級毒品甲基安非他命伍包（驗後毛重
合計陸公克）、殘餘海洛因之注射針筒壹支及殘餘甲基安非他命之玻璃球吸食器參個
（均量微無法析離秤重），均沒收銷燬之。
    事  實
一、甲○○曾於民國九十年間因違反毒品危害防制條例案件，經臺灣高等法院高雄分
    院判處有期徒刑一年確定，並於九十二年二月二十八日縮短刑期執行完畢；又另
    於八十九年間因施用毒品案件，經本院以八十九年度毒聲字第六六三二號裁定令
    入戒治處所施以強制戒治一年，於九十一年一月十日強制戒治期滿執行完畢釋放
    。詎仍不知悔改，竟於上開強制戒治執行完畢釋放後五年內，復分別基於施用第
    一級毒品海洛因及第二級毒品甲基安非他命（起訴書誤載為安非他命）之概括犯
    意，自九十三年四月下旬某日起至九十三年五月二日晚上某時止，連續在高雄縣
    杉林鄉○○路六十九號住處及高雄縣杉林鄉山上等處，以將海洛因摻入注射針筒
    內用以注射自己身體或摻入香煙內點燃吸食之方式，施用海洛因多次；另自九十
    二年十一月間某日起至九十三年五月三日上午某時止，連續在高雄縣杉林鄉○○
    路六十九號住處及高雄縣杉林鄉山上等處，以將甲基安非他命置放在玻璃球吸食
    器內用火燒烤，再吸食其所產生煙氣之方式，施用甲基安非他命多次。嗣於九十
    三年五月三日下午三時十分許，為警持本院所核發之搜索票至甲○○上開高雄縣
    杉林鄉○○路六十九號住處搜索而查獲，並扣得第一級毒品海洛因一包（驗後淨
    重○‧一二公克）、殘餘海洛因之注射針筒一支、第二級毒品甲基安非他命五包
    （驗後毛重合計六公克）、殘餘甲基安非他命之玻璃球吸食器三個。
二、案經高雄市政府警察局前鎮分局移送臺灣高雄地方法院檢察署檢察官偵查起訴。
    理  由
一、右揭事實，業據被告甲○○於本院審理時坦承不諱（見本院卷第五十七頁至第六
    十頁），且其於九十三年五月三日為警查獲時所採集之尿液送檢驗結果，呈嗎啡
    及甲基安非他命陽性反應，有高雄市政府警察局前鎮分局查獲煙毒麻醉藥品案件
    犯罪嫌疑人姓名對照表及高雄市立凱旋醫院九十三年五月十四日高市凱醫檢字第
    ○一三四七號煙毒尿液檢驗成績書各一紙在卷可稽（見警卷第五頁、九十三年度
    核退毒偵字第九八號卷第二頁），復有本院搜索票、搜索扣押筆錄各一紙附卷可
    稽（見警卷第二頁、第三頁），並有扣案之海洛因一包、甲基安非他命五包、注
    射針筒一支及玻璃球吸食器三個足資佐證。又扣案之海洛因一包經送請法務部調
    查局鑑驗結果，送驗之白粉一包確係第一級毒品海洛因無訛（驗後淨重○‧一二
    公克），有該局九十三年七月十五日調科壹字第二二○○一七六○一號鑑定通知
    書一紙在卷可稽（見上開偵查卷第十四頁），而扣案之甲基安非他命五包，經送
    請高雄醫學大學附設中和紀念醫院檢驗結驗結果，送驗之晶體五包確均係甲基安
    非他命無訛（驗前毛重六‧一公克，驗後毛重六公克），有該院九十三年七月十
    三日編號九三○七─二○號檢驗報告一紙在卷足證（見上開偵查卷第十九頁），
    另扣案之注射針筒一支及玻璃球吸食器三個，經送請高雄醫學大學附設中和紀念
    醫院檢驗結果，注射針筒一支確含有海洛因成分，玻璃球吸食器三個確均含有甲
    基安非他命成分，有該院九十三年八月十七日編號第九三○八─一四四號、第九
    三○八─一四五號檢驗報告各一紙附卷可憑（見本院卷第三十九頁、第四十頁）
    ，是被告自白核與事實相符，應堪採信。而被告於八十九年間因施用毒品案件，
    經本院以八十九年度毒聲字第六六三二號裁定令入戒治處所施以強制戒治一年，
    於九十一年一月十日強制戒治期滿執行完畢釋放等情，有臺灣高雄地方法院檢察
    署檢察官戒治處分執行指揮書（見本院卷第二十四頁）、臺灣高雄地方法院檢察
    署刑案資料查註紀錄表及臺灣高等法院被告全國前案紀錄表、在監在押資料表各
    一份在卷足憑。是被告於強制戒治執行完畢釋放後，五年內再犯施用第一級毒品
    海洛因及第二級毒品甲基安非他命之犯行至明，本件事證明確，被告犯行洵堪認
    定。
二、查海洛因、甲基安非他命係毒品危害防制條例第二條第二項第一款及第二款所稱
    之第一級毒品及第二級毒品，核被告甲○○施用海洛因及甲基安非他命之行為，
    係犯該條例第十條第一項、第二項之施用第一級毒品罪及施用第二級毒品罪。被
    告持有海洛因、甲基安非他命後，進而施用，其持有之低度行為應為施用之高度
    行為所吸收，均不另論罪。被告先後施用海洛因、甲基安非他命之犯行，均時間
    緊接，方法相同，觸犯構成要件相同之罪名，顯均係基於概括之犯意為之，均應
    依連續犯之規定，以一罪論，並均加重其刑。又被告於事實欄所載九十三年四月
    下旬某日以外之時間，施用第一級毒品海洛因之犯行及於事實欄所載九十三年五
    月三日以外之時間，施用第二級毒品甲基安非他命之犯行，雖均未經檢察官提起
    公訴，然因此部分均與已起訴之部分有連續犯之裁判上一罪之關係，均為起訴效
    力所及，本院自應併予審理。另被告所犯上開二罪間，犯意各別，行為互異，應
    予分論併罰。再被告曾於九十年間因違反毒品危害防制條例案件，經臺灣高等法
    院高雄分院判處有期徒刑一年確定，並於九十二年二月二十八日縮短刑期執行完
    畢，有臺灣高雄地方法院檢察署刑案資料查註紀錄表及臺灣高等法院被告全國前
    案紀錄表各一份在卷可憑，其受有期徒刑執行完畢，於五年以內再犯有期徒刑以
    上之施用第一級毒品及第二級毒品罪，為累犯，均應依刑法第四十七條之規定，
    加重其刑，並均依法遞加重之。爰審酌被告素行不良，已有違反毒品危害防制條
    例經判處有期徒刑一年之前科紀錄，且前曾因施用毒品，經強制戒治期滿執行完
    畢釋放後，仍不知悔改警惕，猶繼續施用毒品，本不宜寬貸，惟念其犯後坦承部
    分犯行，尚知悔悟，且施用毒品乃自戕行為，及對社會危害性等一切情狀，分別
    量處如主文所示之刑，並定其應執行之刑，以資懲儆。扣案之第一級毒品海洛因
    一包（驗後淨重○‧一二公克）、第二級毒品甲基安非他命五包（驗後毛重合計
    六公克）、殘餘海洛因之注射針筒一支及殘餘甲基安非他命之玻璃球吸食器參個
    ，均應依毒品危害防制條例第十八條第一項前段規定，不問屬於犯人與否，均沒
    收銷燬之。
據上論斷，應依刑事訴訟法第二百九十九條第一項前段、第二百七十三條之一第一項
，毒品危害防制條例第十條第一項、第二項、第十八條第一項前段，刑法第十一條、
第五十六條、第四十七條、第五十一條第五款，判決如主文。
本案經檢察官乙○○到庭執行職務。
中      華      民      國    九十三    年      九      月      十      日
                                    臺灣高雄地方法院刑事第三庭
                                        法  官    陳玉聰
右正本證明與原本無異。
如不服本判決，應於判決送達後十日內，向本院提出上訴狀。
                                        書記官    鄭淑臻
中    華    民    國    九十三    年      九      月          十        日
附錄本判決論罪科刑法條全文：
施用第一級毒品者，處六月以上五年以下有期徒刑。
施用第二級毒品者，處三年以下有期徒刑。
